# 有关长期投资的处理

提问人：liutaigong 时间：2013-02-03 18:28:02
请教各位专家： A投资者对B企业投资，持股比例为17%，且无重大影响，对该项投资按成本法进行核算，近期B企业通过未分配利润转赠资本方案，原则上按现有持股比例转赠，但需同时考虑现有各股东持有B企业股权的时间因素，由此对转赠比例进行了适当调整；A投资者根据转股方案，在转让完成后，其持有B企业的股权将会从目前的17%下降至13%，以此事项，请问各位： 1 、能否视同股票股利，A投资者无需进行账务处理？（权益法核前提下，被投资单位分配股票股利，投资者无需进行账务处理）； 2 、能否视同B企业此次先考虑特殊因素，未对所有股东按持股比例进行分配；再视同现有投资者未按现有持股比例对B企业增资？如果可行，A投资者该如何对长期投资进行处理？是否确认投资收益？如何确认相关损益？

回答人：chenyiwei
关于成本法下股票股利能否确认投资收益的问题，本版面上已有很多讨论，建议搜索一下。最新的讨论可以参考这里：
http://bbs.esnai.com/forum.php?m ... 684&pid=6662518

回答人：chenyiwei
回复 zico9999 的帖子
1 、如果B公司按照中国准则编制财务报表，则按照《讲解 2010 》P34，此类交易费用应当计入B公司个别报表层面的当期损益，不计入长期股权投资成本。（虽然有此规定，在中国准则下应当照此执行，但我个人认为并不合理）
2 、在IFRS下，一般认为在个别报表层面确认长期股权投资时，应当把此类与取得股权直接相关的交易费用（发行权益性证券作为对价时发生的发行费用除外）计入长期股权投资成本。主要依据是：IFRS下没有专门的长期股权投资准则，个别报表层面对长期股权投资的确认和计量是将其作为一项金融工具，适用IFRS 9或者IAS 39。而在金融工具准则下，只要其类别不是交易性金融资产或者交易性金融负债，则其取得时发生的直接交易费用应当计入金融资产的初始计量金额中。

提问人：zico9999 时间：2013-02-04 20:38:51
陈版：其实是一笔国外的印花税！实际情况A公司代B公司进行了支付，但印花税缴纳凭证上是B公司的名字，B公司只是一个壳公司~~ 我原先是做在A公司的费用里，但PWC认为要放B公司的长投，合并报表再转费用~~我的想法是：A公司和B公司签订一个费用安排协议，因为之前尽职调查费用也是A公司负担的！

回答人：chenyiwei
因为受益人是B公司，所以计入B公司的长投成本是合适的。B公司同时贷记权益。A公司相应增加对B公司的长投。

提问人：zico9999 时间：2013-02-05 08:25:26
谢谢陈版：我想在B公司层面的合并报表应当就此印花税确认费用（因为子公司权益中无对应部分），在A公司层面的合并报表就不确认费用？我的理解是否正确？

回答人：chenyiwei
A、B公司的合并报表层面都是确认为费用。A公司的个别报表层面将该项代付的税款增加对B公司的长期股权投资。